臺灣高雄地方法院刑事判決　　　　　 100年度審訴字第1789號
公　訴　人　臺灣高雄地方法院檢察署檢察官
被　　　告　夏青源
上列被告因違反毒品危害防制條例、竊盜等案件，經檢察官提起
公訴（100 年度毒偵字第2551號、100 年度偵字第13545 號），
由本院合併審理，被告就被訴事實為有罪之陳述，經告知簡式審
判程序之旨，並聽取被告與公訴人之意見後，本院合議庭裁定由
受命法官獨任進行簡式審判程序，本院判決如下：
    主  文
夏青源犯如附表所示之罪，各處如附表所示之刑。應執行有期
徒刑壹年肆月，扣案如附表編號2 所示之鑰匙壹支、附表編號3
所示之扳手壹支均沒收。
    事  實
一、夏青源前於民國97年間，因施用毒品案件，經本院以97年度
    審毒聲字第453 號裁定送觀察、勒戒後，因認有繼續施用之
    傾向，再經本院以97年度審毒聲字第700 號裁定令入戒治處
    所施以強制戒治，於98年3 月25日執行完畢釋放，並經臺灣
    高雄地方法院檢察署檢察官以98年度戒毒偵字第105 號為不
    起訴處分確定。復因竊盜二案件，分別經本院以97年度審易
    字第1532號、98年度簡上字第62號判決各判處有期徒刑10月
    、6 月確定，上開案件接續執行，於99年6 月18日執行完畢
    出監。詎其仍不知戒絕毒癮，明知海洛因業經公告列為毒品
    危害防制條例第2 條第2 項第1 款之第一級毒品，不得非法
    持有、施用，竟於前開強制戒治執行完畢釋放後5 年內，基
    於施用第一級毒品海洛因之犯意，於附表編號1 所示時地，
    以附表編號1 所示方式，施用第一級毒品海洛因1 次（施用
    時間、地點、方式、查獲時地，均如附表所示）。
二、夏青源意圖為自己不法之所有，分別於附表編號2 、編號3
    所示之時間、地點，以附表編號2 、編號3 所示之方式，竊
    取胡穎慧、蔡丙南等2 人所管理如附表所示之財物（附表編
    號3 未竊得財物）。嗣因蔡丙南當場發覺遭竊報警處理，始
    循線查獲上情（犯罪時間、地點、方式、查獲時地，均如附
    表所示）。
三、案經高雄市政府警察局岡山分局、楠梓分局分別移送臺灣高
    雄地方法院檢察署檢察官偵查起訴。
    理  由
一、被告夏青源所犯係死刑、無期徒刑、最輕本刑為3 年以上有
    期徒刑以外之罪，其於準備程序就前揭被訴事實為有罪之陳
    述，經受命法官告知簡式審判程序之旨，並聽取其與公訴人
    意見後，本院認無不得或不宜改依簡式審判程序進行之處，
    爰依刑事訴訟法第273 條之1 第1 項、第284 條之1 ，裁定
    本件由受命法官獨任進行簡式審判程序，合先敘明。
二、上揭事實，業據被告於本院審理時坦承不諱，且其於附表編
    號1 所示時間為警所採取之尿液，經送檢驗結果，確呈嗎啡
    即海洛因代謝物陽性反應，有臺灣檢驗科技股份有限公司10
    0 年3 月7 日濫用藥物尿液檢驗報告（檢體編號：VＺ000000
    00000 號）、應受尿液採驗人尿液檢體採集送驗紀錄表各1
    紙附卷可稽。又被告於附表編號2 、編號3 之事實，核與證
    人胡雨涵、蔡丙南於警詢之指述相符，復有高雄市政府警察
    局車輛協尋暨尋獲電腦輸入單、贓物認領保管單各1 紙及現
    場查獲照片共10張在卷可佐，亦有被告所有供犯附表編號2
    、編號3 竊盜所用之鑰匙及扳手各1 支扣案可資佐證。據此
    ，足徵被告上開自白與事實相符，自可採為認定事實之證據
    ，其於附表編號1 至編號3 之犯行，均堪認定。
三、按觀察、勒戒或強制戒治執行完畢釋放後，5 年內再犯第10
    條施用毒品之罪者，檢察官或少年法院（地方法院少年法庭
    ）應依法追訴或裁定交付審理，毒品危害防制條例第23條第
    2 項定有明文。本件被告前因施用毒品案件，經本院裁定送
    觀察、勒戒後，認有繼續施用毒品之傾向，再經本院裁定令
    入戒治處所施以強制戒治，於98年3 月25日執行完畢釋放，
    並由臺灣高雄地方法院檢察署檢察官為不起訴處分確定之事
    實，有臺灣高等法院被告前案紀錄表1 份附卷可參，其於強
    制戒治執行完畢釋放後，5 年內再犯本件施用毒品案件，依
    前開說明，應依法追訴。本件事證明確，被告犯行洵堪認定
    ，應予依法論科。
四、按刑法第321 條第1 項第3 款之攜帶兇器竊盜罪，係以行為
    人攜帶兇器竊盜為其加重條件，此所謂兇器，其種類並無限
    制，凡客觀上足對人之生命、身體安全構成威脅，具有危險
    性之兇器均屬之（最高法院79年台上字第5253號判例要旨參
    照）。查被告持以犯附表編號3 之開口扳手1 支，質地堅硬
    ，有照片1 張附卷可參，客觀上足以對人之身體造成威脅而
    具有危險性，自屬兇器無訛。核被告就附表編號1 所為，係
    犯毒品危害防制條例第10條第1 項施用第一級毒品罪；就附
    表編號2 所為，係犯刑法第320 條第1 項普通竊盜罪；就附
    表編號3 所為，則係犯同法第321 條第2 項、第1 項第3 款
    之攜帶兇器竊盜未遂罪（檢察官就附表編號3 之罪名誤載為
    刑法第321 條第1 項第3 款之加重竊盜罪，業經蒞庭檢察官
    當庭更正，併予敘明）。被告持有第一級毒品進而施用，持
    有之低度行為為施用之高度行為所吸收，不另論持有毒品之
    罪。被告就附表編號3 攜帶兇器竊盜部分，已著手於犯罪行
    為之實行，而未至竊得財物之結果，為未遂犯，應依刑法第
    25條第2 項之規定減輕其刑。被告所犯上開3 罪，時間有異
    ，犯意各別，行為互殊，應予分論併罰。又被告前有如事實
    欄所示犯罪科刑及執行情形，有臺灣高等法院被告前案紀錄
    表1 份在卷可按，其於受徒刑之執行完畢後，5 年內故意再
    犯本件有期徒刑以上之3 罪，均為累犯，應依刑法第47條第
    1 項規定，分別加重其刑。又因附表編號3 所示之攜帶兇器
    竊盜未遂罪同時有刑之加重及減輕事由，則依法先加後減之
    。
五、本院審酌被告前有施用毒品、竊盜之前科，有上開前案紀錄
    表1 份在卷足按，竟仍不知悔改，再犯本案施用毒品、竊盜
    之犯行，且其正值壯年，不思循正當途徑賺取所得，竟貪圖
    小利，竊取他人財物，實有不該；另念其犯後坦承犯行，及
    施用毒品乃戕害自身健康，尚未直接危害他人，反社會性不
    高，並斟酌被告之智識程度、犯罪目的等一切情狀，分別量
    處如主文所示之刑，並定其應執行刑。至扣案如附表編號2
    、編號3 所示之鑰匙、扳手各1 支，分別為被告所有供犯附
    表編號2 、編號3 竊盜所用之物，業據被告供述於卷，應依
    刑法第38條第1 項第2 款規定，於其所犯附表編號2 、編號
    3 所示罪刑項下分別諭知沒收。
據上論斷，應依刑事訴訟法第273 條之1 第1 項、第299 條第1
項前段，毒品危害防制條例第10條第1 項，刑法第11條前段、第
320 條第1 項、第321 條第2 項、第1 項第3 款、第25條第2 項
、第47條第1 項、第51條第5 款、第38條第1 項第2 款，判決如
主文。
本案經檢察官余彬誠到庭執行職務。
中    華    民    國   100    年    7     月    13    日
                  刑事第十庭  法  官  楊佩蓉
以上正本證明與原本無異。
如不服本判決應於收受送達後10日內向本院提出上訴書狀，並應
敘述具體理由；如未敘述上訴理由者，應於上訴期間屆滿後20日
內向本院補提理由書（均須按他造當事人之人數附繕本）「切勿
逕送上級法院」。
中    華    民    國   100    年    7     月    13    日
                              書記官  陳蓉柔
附錄本案判決論罪科刑法條：
毒品危害防制條例第10條
施用第一級毒品者，處6 月以上5 年以下有期徒刑。
施用第二級毒品者，處3 年以下有期徒刑。
中華民國刑法第320條
意圖為自己或第三人不法之所有，而竊取他人之動產者，為竊盜
罪，處5 年以下有期徒刑、拘役或5 百元以下罰金。
意圖為自己或第三人不法之利益，而竊佔他人之不動產者，依前
項之規定處斷。
前二項之未遂犯罰之。
中華民國刑法第321條
犯竊盜罪而有下列情形之一者，處6 月以上、5 年以下有期徒刑
，得併科新臺幣10萬元以下罰金：
一、侵入住宅或有人居住之建築物、船艦或隱匿其內而犯之者。
二、毀越門扇、牆垣或其他安全設備而犯之者。
三、攜帶兇器而犯之者。
四、結夥三人以上而犯之者。
五、乘火災、水災或其他災害之際而犯之者。
六、在車站、埠頭、航空站或其他供水、陸、空公眾運輸之舟、
    車、航空機內而犯之者。
前項之未遂犯罰之。
附表：
┌──┬────┬─────┬────────┬──────────┬─────────┬──────┐
│編號│犯罪時間│ 犯罪地點 │   犯罪方法     │     查獲時地       │所犯之罪及宣告刑  │  本院案號  │
│    │        │          │                │                    │                  │（偵查案號）│
├──┼────┼─────┼────────┼──────────┼─────────┼──────┤
│ 1  │100 年2 │高雄市楠梓│以將第一級毒品海│於100 年2 月21日10時│夏青源犯施用第一級│100 年度審訴│
│    │月20日某│區蚵寮漁港│洛因摻水置入針筒│許，因夏青源為毒品列│毒品罪，累犯，處有│字第1789號（│
│    │時許    │          │注射身體之方式施│管人口，經警通知至高│期徒刑捌月。      │100 年度毒偵│
│    │        │          │用第一級毒品海洛│雄市政府警察局岡山分│                  │字第2551號）│
│    │        │          │因1 次          │局，為警採集尿液送驗│                  │            │
│    │        │          │                │，檢驗結果呈嗎啡及可│                  │            │
│    │        │          │                │待因陽性反應。      │                  │            │
├──┼────┼─────┼────────┼──────────┼─────────┼──────┤
│ 2  │100 年4 │高雄市楠梓│夏青源持所有之自│於100 年4 月13日14時│夏青源犯竊盜罪，累│100 年度審易│
│    │月13日8 │區援中港橋│備鑰匙1 支，以啟│許，在高雄市楠梓區後│犯，處有期徒刑肆月│字第1727號（│
│    │時許    │下        │動電門之方式，竊│昌路與加昌路口，當場│，扣案之鑰匙壹支沒│100 年度偵字│
│    │        │          │取龔顯樑所有、現│為警查獲涉嫌竊盜案件│收。              │第13545 號）│
│    │        │          │由胡穎慧使用之車│，並扣得夏青源所有、│                  │            │
│    │        │          │牌號碼UNU-669 號│犯竊盜所用之鑰匙1 支│                  │            │
│    │        │          │輕型機車1 部，得│（UNU-669 號輕型機車│                  │            │
│    │        │          │手後，供己代步之│已發還予被害人）。  │                  │            │
│    │        │          │用              │                    │                  │            │
├──┼────┼─────┼────────┼──────────┼─────────┼──────┤
│ 3  │100 年4 │高雄市楠梓│夏青源騎乘前開所│查獲時地同上，並為警│夏青源犯攜帶兇器竊│同上        │
│    │月13日13│區○○路右│竊得之輕型機車，│扣得夏青源所有、供犯│盜未遂罪，累犯，處│            │
│    │時20分許│昌國小旁  │攜帶其所有客觀上│竊盜所用之扳手1 支。│有期徒刑柒月，扣案│            │
│    │        │          │具危險性足以傷害│                    │之扳手壹支沒收。  │            │
│    │        │          │人身體之扳手1 支│                    │                  │            │
│    │        │          │，見蔡丙南所有停│                    │                  │            │
│    │        │          │放該處之車牌號碼│                    │                  │            │
│    │        │          │319-LL號營業大貨│                    │                  │            │
│    │        │          │車停放處，趁四下│                    │                  │            │
│    │        │          │無人之際，持上開│                    │                  │            │
│    │        │          │開口扳手拆卸貨車│                    │                  │            │
│    │        │          │配置電瓶之方式，│                    │                  │            │
│    │        │          │竊取該車電瓶，惟│                    │                  │            │
│    │        │          │尚未得手前，即為│                    │                  │            │
│    │        │          │蔡丙南當場發現致│                    │                  │            │
│    │        │          │竊盜未遂        │                    │                  │            │
└──┴────┴─────┴────────┴──────────┴─────────┴──────┘